# 请教陈版主关于虚假增资问题

提问人：cuihengwen 时间：2021-01-14 14:33:03
A公司原来为私人王某个人所有。 2006 年，A公司出于增加注册资本以满足资质认证、投标要求等考虑，对企业本身拥有的固定资产、无形资产由一家评估机构按企业的要求进行评估，进而得到一个较高的评估值，然后将评估增值用于增加注册资本，虚增了公司的资产和权益，且办理了注册资本变更登记。 2010 年，某国有企业B将该公司股权从王某手中全额买下，并支付股权价款一亿元。
2012 年，某国有企业将该公司股权注入拟上市公司C。聘请了具有某知名四大事务所进行上市审计。将原股东王某出资不实形成的股本差额 1500万元调整到“其他应收款”1500万元，并全额计提了减值准备。
2014 年，A公司准备上市，对于该长期挂账提出减资的处理思路，
（ 1 ）A公司：借：实收资本 1500
贷：其他应收款-股本差额 1500
（ 2 ）C公司：借：资本公积 1500
贷：长期股权投资——A公司 1500
请您指导，谢谢！

回答人：chenyiwei
A公司自身应将当初虚增的出资，以及虚增的资产价值（包括后续折旧、摊销等）作为重大前期差错予以追溯重述。此前虚增的其他应收款应予以冲销。
但对于后续取得A股权的B、C而言，其发生的股权收购成本是真实的，且系通过非同一控制下合并取得A的控制权，所以该事项对B、C的个别报表和合并报表理论上均应没有影响。B、C合并报表层面对A的各项资产、负债的计量以 2010 年收购日的公允价值为基础持续计算确定。